# 请教-长期股权投资出售资产顺流法

提问人：dereklin 时间：2011-04-26 15:19:27
母公司A（化工企业）有一全资子公司B（设备制造企业），现母公司持有C公司40%股份，采用权益法计算。子公司B于 2009 年承接了对C公司的设备制造， 2010 年完成进度80%，并开票确认了收入。C公司目前还处于筹建期，未有任何收入，且C公司向B公司订做的设备全部用于自身生产，不对外销售。请问：
1. B公司向C公司销售的设备，符合投资企业向联营企业或合营企业出售资产的顺流交易定义吗？
2. 如果符合，请问B公司的帐务处理，以及A公司的合并调整处理；假设B公司销售的设备收入为 1000 万，成本为 600 万：
谢谢。

回答人：chenyiwei
可以理解为顺流交易（更严格的理解是平流交易，但是对A公司合并报表层面的影响与作为顺流交易处理时一致）。 合并报表层面的调整处理赞同楼上网友意见。

回答人：chenyiwei
回复 报纸 dereklin 的帖子结合你上面两个帖子所说的情况看，没有看出事务所提出的调整分录有不恰当之处。事务所用这种调整分录规避了母公司个别报表层面无法就子公司与联营企业之间的顺流交易调整权益法核算结果的问题，保证了合并报表所示的权益法核算结果体现了内部交易未实现损益按比例抵销的影响。

回答人：chenyiwei
回复 7 楼 dereklin 的帖子你的站内短消息中的问题：
陈版主，请问顺流法到底现在是否有争议啊，企业可以不执行吗？ 另外，如果事务所由于 09 年没按顺流法对我公司进行调整，而 10年做了追溯调整，使我公司的以前年度的股东权益发生变化，导致相应的股改数字也是错误（还包括一些其他的追溯调整），事务所是否要对此承担责任，出具一份说明啊？ 这样的话，如果明年我们IPO申报，证监会是否会对这方面提出质疑，导致过会失败啊？
我理解你的这个案例比较特殊，需抵销的内部交易是发生在子公司（不持有该联营企业的股权）和联营企业之间，准则确实对此没有作出直接的针对性规定，但从原理出发分析，事务所的处理方法应该是合理的。 对于会计差错问题，首先要区分企业的会计责任和事务所的审计责任，并不是在经过审计的前期财务报表发现差错之后事务所就一定需要承担责任。如果该报表的使用者范围不大或者没有特殊用途，一般事务所无需对此差错事项出具专项说明。 另外，前期会计差错可能表明申报期内的会计基础工作存在一定问题，但是否过会是很多因素综合影响的结果，不能片面夸大某一因素在其中的作用。